【裁判字號】    99,審訴,919
【裁判日期】    990420
【裁判案由】    毒品危害防制條例
【裁判全文】
臺灣高雄地方法院刑事判決            99年度審訴字第919號
公  訴  人  臺灣高雄地方法院檢察署檢察官
被      告  甲○○
上列被告因毒品危害防制條例案件，經檢察官提起公訴（99年度
毒偵字第565 號），嗣被告於本院準備程序中就被訴事實為有罪
之陳述，經本院告知簡式審判程序之旨，並聽取被告與公訴人之
意見後，合議庭裁定由受命法官獨任進行簡式審判程序，判決如
下：
    主  文
甲○○施用第一級毒品，累犯，處有期徒刑壹年。
    事  實
一、甲○○曾於民國94年間因施用毒品案件，經本院以94年度毒
    聲字第1276號裁定送觀察、勒戒後，認有繼續施用毒品傾向
    ，再經本院以94年度毒聲字第2198號裁定令入戒治處所施以
    強制戒治，於95年5 月12日執行完畢，並經臺灣高雄地方法
    院檢察署檢察官以95年度戒毒偵字第247 號不起訴處分確定
    。另於97年間因施用毒品案件，經本院以97年度審訴字第25
    26號判處應執行有期徒刑10月確定，於98年9 月3 日縮短刑
    期執行完畢。於前開戒治執行完畢釋放後5 年內，復基於施
    用第一級毒品海洛因、第二級毒品甲基安非他命之犯意，於
    98年12月22日某時許，在其高雄縣鳳山市慈暉新村3 巷26號
    之1 住處內，以將第一級毒品海洛因及第二級毒品甲基安非
    他命置入香菸內燃燒後吸食煙霧之方式，同時施用第一級毒
    品海洛因及第二級毒品甲基安非他命1 次。嗣於98年12月22
    日21時40分許，甲○○乘坐張豊哲所駕駛之自小客車行經高
    雄縣鳳山市○○路與油管路口時，因交通違規遭警攔查，警
    方發現甲○○係列管毒品治安顧慮人口，並得其同意採集尿
    液送驗，結果呈可待因、嗎啡、安非他命、甲基安非他命陽
    性反應，始悉上情。
二、案經高雄縣政府警察局移送臺灣高雄地方法院檢察署檢察官
    偵查起訴。
    理  由
一、本件被告甲○○所犯係死刑、無期徒刑、最輕本刑為3 年以
    上有期徒刑以外之罪，其於準備程序中就被訴事實為有罪之
    陳述，經本院告知簡式審判程序之旨，並聽取公訴人及被告
    意見後，合議庭裁定由受命法官獨任進行簡式審判程序，合
    先敘明。
二、訊據被告對於上揭時、地，施用第一級毒品海洛因及第二級
    毒品甲基安非他命之事實，坦承不諱，而被告為警查獲所採
    之尿液檢體，經送高雄市立凱旋醫院以酵素免疫分析法及氣
    相層析質譜檢驗結果，呈現可待因、嗎啡、安非他命、甲基
    安非他命陽性反應，此有長榮大學99年1 月6 日第0000000
    號確認報告暨應受尿液採驗人尿液檢體採集送驗紀錄表各1
    份在卷可稽。足徵被告之任意性自白核與事實相符，應堪信
    為真實，可採為本件論罪科刑之依據。是本件事證明確，被
    告同時施用第一、二級毒品犯行，洵堪認定，應予依法論科
    。
三、按海洛因、甲基安非他命為毒品危害防制條例第2 條第2 項
    第1 、2 款所稱之第一級與第二級毒品，不得施用、持有。
    次按觀察、勒戒或強制戒治執行完畢釋放後，5 年內再犯第
    10條之罪者，應依一般刑事訴訟程序予以起訴論罪科刑，此
    觀諸毒品危害防制條例第20條、第23條第2 項規定自明。被
    告曾於94年間因施用毒品案件，經本院以94年度毒聲字第12
    76號裁定送觀察、勒戒後，認有繼續施用毒品傾向，再經本
    院以94年度毒聲字第2198號裁定令入戒治處所施以強制戒治
    ，於95年5 月12日執行完畢，並經臺灣高雄地方法院檢察署
    檢察官以95年度戒毒偵字第247 號不起訴處分確定，有臺灣
    高等法院被告前案紀錄表1 份在卷可參，於前開戒治執行完
    畢釋放後5 年內，本件復於98年12月22日某時許，同時施用
    第一級毒品海洛因與第二級毒品甲基安非他命1 次，則公訴
    人予以起訴，尚無不合，本院自得依法論科。
四、核被告所為，係犯毒品危害防制條例第10條第1 項之施用第
    一級毒品罪、同條第2 項之施用第二級毒品罪。其施用第一
    級毒品海洛因與第二級毒品甲基安非他命前持有海洛因、甲
    基安非他命之低度行為，應為施用之高度行為所吸收，均不
    另論罪。被告陳稱其於98年12月22日為警查獲當日某時許，
    以將海洛因與甲基安非他命同時置入香菸內燃燒後施用，而
    與被告經警採集之與尿液送驗結果係同時呈現上開2 種毒品
    陽性反應相符，此亦有上開尿液檢驗報告附卷可憑，客觀上
    亦無任何證據顯示被告係以點燃香菸後吸食煙霧以外之方法
    ，施用第二級毒品甲基安非他命，基於「罪疑有利被告原則
    」，本院因此認為被告於98年12月22日，係以之方式，同時
    施用第一、二級毒品，以一行為觸犯毒品危害防制條例第10
    條第1 項及同條例第10條第2 項之罪，為想像競合犯，應依
    刑法第55條之規定，從一重依毒品危害防制條例第10條第1
    項之施用第一級毒品罪處斷，從而公訴人認應予分論併罰，
    即有誤會，應予敘明。被告有事實欄所載之前案紀錄，甫於
    98年9 月3 日執行完畢，有卷附臺灣高等法院被告前案紀錄
    表可按，其受有期徒刑執行完畢，5 年以內故意再犯有期徒
    刑以上之罪，為累犯，應加重其刑。本院審酌被告前因施用
    毒品案件，經勒戒、觀察及強制戒治程序，由檢察官不起訴
    處分後，仍不知悛悔，再次施用毒品自戕其身，顯然缺乏戒
    絕毒品之決心，且被告前有施用毒品之前科紀錄，素行不良
    ，惟念及被告坦承施用第一級與第二級毒品之事實，且其行
    為尚未害及他人，並斟酌被告之犯罪動機、手段及智識程度
    等一切情狀，量處如主文所示之刑。
據上論斷，應依刑事訴訟法第273 條之1 第1 項、第284 條之1
、第299 條第1 項前段，毒品危害防制條例第10條第1 項、第2
項，刑法第11條前段、第47條第1 項、第55條，判決如主文。
本案經檢察官游淑玟到庭執行職務。
中    華    民    國    99    年     4    月    20    日
                  刑事第十庭  法  官  曾子珍
以上正本證明與原本無異。
如不服本判決，應於收受送達後10日內向本院提出上訴書狀。
中    華    民    國    99    年     4    月    20    日
                              書記官  李承悌
附錄本判決論罪科刑法條全文：
毒品危害防制條例第10條
施用第一級毒品者，處6月以上5年以下有期徒刑。
施用第二級毒品者，處3年以下有期徒刑。

司法院資訊處製作；財團法人民間司法改革基金會備份。
